臺灣板橋地方法院民事判決　　　　　　 94年度勞小上字第2號
上　訴　人　瑜峰實業股份有限公司
法定代理人　蔡宜卿
被上訴人　　甲○○
上列當事人間請求給付資遣費等事件，上訴人對於中華民國93年
12月23日臺灣板橋地方法院板橋簡易庭93年度板勞小字第55號第
一審判決提起上訴，經本院判決如下：
    主  文
上訴駁回。
第二審訴訟費用新臺幣壹仟伍佰元由上訴人負擔。
    事實及理由
一、按對於小額程序之第一審裁判之上訴，非以其違背法令為理
    由，不得為之，民事訴訟法第436 條之24第2 項定有明文。
    所謂判決違背法令係指判決不適用法規或適用不當者而言。
二、本件上訴人係對於小額訴訟之第一審判決提起上訴，核其上
    訴理由係以：上訴人於原審既否認兩造間有何指揮監督及從
    屬之勞僱關係，依民事訴訟法第277 條規定，自應由被上訴
    人就主張兩造間有勞動契約關係之利己事實負舉證責任。被
    上訴人雖提出薪資袋12紙為證，惟上訴人以薪資袋給付報酬
    ，係便宜行事，與兩造間是否存有勞動契約關係並無相涉，
    原審不察執此遽認兩造間存有勞動契約關係，顯違反民事訴
    訟法第222 條、第277 條規定。實則：被上訴人承包上訴人
    一天二餐菜錢計新臺幣（下同）400 元，報酬每月15,000元
    ，月底結算，此皆由被上訴人自行提出。上訴人公司員工之
    薪水係每月10日及25日分二次發放，被上訴人卻係每月結算
    一次，可見使用薪資袋確為便宜行事。而被上訴人有事無法
    至上訴人處煮飯皆係由被上訴人自行找人替代，並未經上訴
    人同意，上訴人亦無權不同意。且被上訴人每日早上11時來
    ，11時30分即走，下午5 時來，6 時許就走，並有在別家公
    司上班，自始至終均係上訴人配合被上訴人時間，上訴人並
    無權利指揮被上訴人如何行事，是以兩造間之契約關係應係
    民法第490 條所稱「承攬」，乃原審不察遽認兩造間有勞僱
    關係，認上訴人應給付資遣費及預告工資，應有判決適用法
    規不當之違背法令，為此聲明上訴等語。
三、按「稱僱傭者，謂當事人約定，一方於一定或不定期限內為
    他方服勞務，他方給付報酬之契約。」；「稱承攬者，謂當
    事人約定一方為他方完成一定之工作，他方俟工作完成給付
    報酬之契約。約定由承攬人供給材料者，其村料之價額，推
    定為報酬之一部。」民法第482 條、第490 條分別定有明文
    。二者之差異在於僱傭契約主要以「勞務本身」為目的，受
    僱人係服從雇主之指揮命令以給付勞務；而承攬契約主要以
    「勞務結果」為目的，係自主性的服勞務，故承攬人原則上
    其有在達成工作即約定之結果時，始有報酬請求權。經查：
    原審綜合兩造關於契約內容不爭執之陳述（即被上訴人服務
    年資為4 年3 個月，1 個月平均工資15,000元，負責煮中、
    晚餐等情）及斟酌被上訴人所提出之證物（薪資袋12紙，上
    訴人對其形式之真正不爭執。）後，認定：上訴人係不定期
    聘僱被上訴人為上訴人員工煮中、晚餐，每月給付被上訴人
    工資15,000元，並非約定一方為他方完成一定之工作，核與
    承攬之成立要件不符，故將兩造前開契約關係定性為僱傭契
    約關係，進而適用勞動基準法相關規定等情，並非徒憑被上
    訴人提出之12紙薪資袋，遽以定性兩造間契約關係為僱傭性
    質。另上訴人主張：被上訴人之報酬結算，係自行提出，且
    報酬之發放時間與上訴人其他員工之薪資發放時間不同；被
    上訴人除在上訴人公司工作同時在別家公司上班，無法上班
    時皆自行找人替代，通常早上11時來，11時30分即走，下午
    5 時來，6 時許就走，自始至終均係上訴人配合被上訴人時
    間，上訴人並無權利指揮被上訴人如何行事等情。被上訴人
    於原審除就上訴人主張之：被上訴人除在上訴人公司工作外
    ，同時在另一家公司負責煮中餐等情，自認屬實外，否認其
    餘部分。故除被上訴人同時於二公司工作之事實部分外，上
    訴人並未就上開其餘主張提出佐證，既乏憑據，殊難逕認為
    真正。況被上訴人同時於二公司工作、工作時間之長短、公
    司員工薪資發放之標準是否統一、工作期間是否曾找人代班
    （指客觀行為）等，縱令屬實，按諸前開說明，亦難逕認兩
    造間契約為承攬關係而非僱傭關係。上訴人遲至提起本件上
    訴時始主張：代班行為上訴人無權干涉等語，為新攻擊防禦
    方法，違反民事訴訟法第436 條之28前段規定，本院自不應
    予採納。基上，上訴人主張原審未審究前情，遽認兩造間有
    勞僱契約關係，有違證據、論理法則法則具適用法規不當之
    違背法令等語，尚乏依據，並無足採。
四、上訴人復未具體指出原審判決有如何違背法令情事，更未指
    明原審判決所違反之法令條項或其內容以及依訴訟資料有何
    判決違背法令之具體事實，依其上訴意旨足認上訴為無理由
    ，爰依民事訴訟法笫436 條之29第1 項第2 款規定，不經言
    詞辯論，逕駁回其上訴。
結論：依民事訴訟法第436 條之32第2 項、第436 條之29第2 款
、第449 條第1 項、第95條、第78條，判決如主文。
中　　華　　民　　國　　94　　年　　2 　　月　　18　　日
                  民事第一庭    審判長法　官　李行一
                                      法　官　許瑞東
                                      法  官  黃信滿
以上正本證明與原本無異
不得上訴
中　　華　　民　　國　　94　　年　　2 　　月　　18　　日
                                      書記官　吳美瑤
